Minutes et répertoires du notaire Martin LA GRENÉE, 11 mai 1765 - 26 mai 1786 (étude IV)
Archives nationales
- Répertoire(s) de Martin LA GRENÉE, 11 mai 1765 - 26 mai 1786; MC/RE/IV/7 - MC/RE/IV/9
  - Répertoire. 1782, 11 janvier - 1786, 26 mai, 11 janvier 1782 - 26 mai 1786; MC/RE/IV/9
    - Inventaire après décès du sieur Bouillerot, 8 novembre 1784
      inventaire après décès; Bouillerot (sieur)
    - Inventaire après décès de la dame de Floissac, 12 novembre 1784
      inventaire après décès; Floissac (dame de)
    - Inventaire après décès de la femme Pelletier, 13 novembre 1784
      inventaire après décès; Pelletier (femme)
    - Inventaire après décès d'Elizabeth Laugibour, femme de François Simon Corbel, 17 novembre 1784
      inventaire après décès; Laugibour, Elizabeth; Corbel, François-Simon
    - Contrat de mariage entre le sieur Mouchard et la veuve d'Antoine Louis Digeon, 21 novembre 1784
      contrat de mariage; Mouchard (sieur); Digeon, (veuve); Digeon, Antoine-.Louis
    - Testament de Thomas Aubert, 28 novembre 1784
      testament; Aubert, Thomas
    - Délivrance de legs du sieur Legois, 1er décembre 1784
      délivrance de legs; Legois (sieur)
    - Délivrance de legs du sieur Fosseyeux, 9 décembre 1784
      délivrance de legs; Fosseyeux (sieur)
    - Contrat de mariage entre le sieur Bourcet et Catherine Duchamois, veuve Petri, 13 décembre 1784
      contrat de mariage; Bourcet (sieur); Duchamois, Catherine; Petri (veuve)
    - Inventaire après décès du sieur Duponchel, 22 décembre 1784
      inventaire après décès; Duponchel (sieur)
    - Inventaire après décès du sieur Lesilleur, 22 décembre 1784
      inventaire après décès; Lesilleur (sieur)
    - Inventaire après décès du sieur Colin, 29 décembre 1784
      inventaire après décès; Colin (sieur)
    - Testament d'Elisabeth Madelaine Petri, veuve Dusable, 30 décembre 1784
      testament; Petri, Elisabeth-Madelaine; Dusable (veuve)
    - Inventaire après décès de Thomas Aubert, 31 décembre 1784 - 1784
      inventaire après décès; Aubert, Thomas
    - Notoriété en rectification des noms de dame Louise Gabrielle Dupassage, 5 janvier 1785
      notoriété; Dupassage, Louise-Gabrielle
    - Testament du sieur Garioux, 6 janvier 1785
      testament; Garioux (sieur)
    - Inventaire après décès du sieur Bouillerot, 7 janvier 1785
    - Contrat de mariage entre le sieur Daguet et la demoiselle Mellier, 8 janvier 1785
      contrat de mariage; Daguet (sieur); Mellier (demoiselle)
    - Contrat de mariage entre le sieur Bertrand et la demoiselle Mardelay, 10 janvier 1785
      contrat de mariage; Bertrand (sieur); Mardelay (demoiselle)
    - Notoriété constatant les héritiers de Martin, 12 janvier 1785
      notoriété; Martin (héritiers)
    - Notoriété concernant le sieur Pally, 17 janvier 1785
      notoriété; Pally (sieur)
    - Inventaire après décès du sieur Schmidt du Krache, 22 janvier 1785
      inventaire après décès; Schmidt du Krache (sieur)
    - Contrat de mariage entre le sieur Chevenet et dame Ballin, 24 janvier 1785
      contrat de mariage; Chevenet (sieur); Ballin (demoiselle)
    - Inventaire après décès du sieur Claude François Guesdon, 24 janvier 1785
      inventaire après décès; Guesdon, Claude-François
    - Contrat de mariage entre le sieur Loniot et la dame Millet, 26 janvier 1785
      contrat de mariage; Loniot (sieur); Millet (dame)
    - Contrat de mariage entre le chevalier Duciores et la dame de Saint Cyr, 28 janvier 1785
      contrat de mariage; Duciores (chevalier); Saint-Cyr (dame de )
    - Contrat de mariage entre le sieur Aubry et la demoiselle Liré, 28 janvier 1785
      contrat de mariage; Aubry (sieur); Lire (demoiselle)
    - Inventaire après décès du sieur Cardin Peau, 28 janvier 1785
      inventaire après décès; Cardin Peau (sieur)
    - Testament de Marie Charlotte Seriny, veuve Rolland, 30 janvier 1785
      testament; Seriny, Marie-Charlotte; Rolland (veuve)
    - Contrat de mariage entre le sieur Troussé et la dame Herbin, 31 janvier 1785
      contrat de mariage; Trousse (sieur); Herbin (dame)
    - Inventaire après décès du sieur Flamen, 31 janvier 1785
      inventaire après décès; Flamen (sieur)
    - Inventaire après décès de Anne Faucheux, femme Cleret, 5 février 1785
      inventaire après décès; Faucheux, Anne; Cleret (femme)
    - Inventaire après décès de Martin Denis Gosset, 5 février 1785
      inventaire après décès; Gosset, Martin-Denis
    - Compte d'exécution testamentaire concenant le sieur Fosseyeux et les légataires de Jean Baptiste Fosseyeux, 14 février 1785
      compte d'exécution testamentaire; Fosseyeux (sieur); Fosseyeux, Jean-Baptiste
    - Notoriété constatant les héritiers du sieur Bernard, 17 février 1785
      notoriété; Bernard (sieur)
    - Inventaire après décès de Magdelaine Angélique Serveron, femme Roch, 18 février 1785
      inventaire après décès; Serveron, Magdelaine-Angélique; Roch (femme)
    - Inventaire après décès du sieur Garde, 22 février 1785
      inventaire après décès; Garde (sieur)
    - Notoriété constatant les héritiers de la dame Lambert, 28 février 1785
      notoriété; Lambert (dame)
    - Inventaire après décès de Claude Dufrenoy, 8 mars 1785
      inventaire après décès; Dufrenoy, Claude
    - Notoriété constatant les héritiers de Marie Jeanne Poudra, veuve Got, 13 mars 1785
      notoriété; Poudra, Marie-Jeanne; Got (veuve)
    - Contrat de mariage entre le sieur Bigoures et la demoiselle Corbel, 20 mars 1785
      contrat de mariage; Bigoures (sieur); Corbel (demoiselle)
    - Notoriété constatant les héritiers du sieur Lepage, 25 mars 1785
      notoriété; Lepage (sieur)
    - Inventaire après décès de Monsieur Frémon, 30 mars 1785
      inventaire après décès; Fremon (monsieur)
    - Notoriété concernant Charles Hamel, 6 avril 1785
      notoriété; Hamel, Charles
    - Contrat de mariage entre le vicomte d'Haugen et la demoiselle Quarré de Chelers, 6 avril 1785
      contrat de mariage; Haugen (vicomte d'); Quarre de Chelers (demoiselle)
    - Contrat de mariage entre le sieur Fritz et la demoiselle Gautier, 8 avril 1785
      contrat de mariage; Fritz (sieur); Gautier (demoiselle)
    - Inventaire après décès de Françoise Imbert, veuve Legrand, 11 avril 1785
      inventaire après décès; Imbert, Françoise; Legrand (veuve)
    - Inventaire après décès de la veuve Colin, 13 avril 1785
      inventaire après décès; Colin (veuve)
    - Inventaire après décès de Madame Faucour, 14 avril 1785
      inventaire après décès; Faucour (madame)
    - Inventaire après décès de Madame Dusable, 19 avril 1785
      inventaire après décès; Dusable (madame)
    - Notoriété en rectification des noms du sieur Develly, 19 avril 1785
      notoriété; Develly (sieur)
    - Inventaire après décès du sieur Vernier d'Arcy, 19 avril 1785
      inventaire après décès; Vernier d'Arcy (sieur)
    - Testament de Jean Baptiste Thibert, 19 avril 1785
      testament; Thibert, Jean Baptiste
    - Notoriété constatant les héritiers de la dame Béruchet, 23 avril 1785
      notoriété; Beruchet (dame)
    - Délivrance de legs concernant les héritiers Nourry, 23 avril 1785
      délivrance de legs; Nourry (héritiers)
    - Inventaire après décès de Jeanne Panneau, veuve Genty, 23 avril 1785
      inventaire après décès; Panneau, Jeanne; Genty (veuve)
    - Contrat de mariage entre le sieur Martin et la demoiselle Mitenne, 25 avril 1785
      contrat de mariage; Martin (sieur); Mitenne (demoiselle)
    - Inventaire après décès de la dame Benigne Vaudemon, 25 avril 1785
      inventaire après décès; Vaudemon, Benigne
    - Inventaire après décès de demoiselle Lesné, 26 avril 1785
      inventaire après décès; Lesne (demoiselle)
    - Inventaire après décès du sieur Thibert, 28 avril 1785
      inventaire après décès; Thibert (sieur)
    - Notoriété constatant les héritiers de Marie Anne Deberallet, veuve Lombard, 28 avril 1785
      notoriété; Deberallet, Marie-Anne; Lombard (veuve)
    - Testament déposé du sieur Laurent Gaubert, 28 avril 1785
      testament; dépôt de pièces; Gaubert, Laurent
    - Contrat de mariage entre le sieur Joffron et la dame Charpentier, 30 avril 1785
      contrat de mariage; Joffron (sieur); Charpentier (dame)
    - Contrat de mariage entre le sieur Gibert et la demoiselle Supplie, 1er mai 1785
      contrat de mariage; Gibert (sieur); Supplie (demoiselle)
    - Testament déposé de la dame Faucour, 2 mai 1785
      testament; dépôt de pièces; Faucour (dame)
    - Inventaire après décès du sieur Gaubert, 7 mai 1785
      inventaire après décès; Gaubert (sieur)
    - Notoriété constatant les héritiers du sieur Ruaux, 9 mai 1785
      notoriété; Ruaux (sieur)
    - Compte d'exécution testamentaire imparfait de Monsieur de Florensac aux héritiers Gaubert, 13 mai 1785
      compte d'exécution testamentaire; acte imparfait; Florensac (monsieur de); Gaubert (héritiers)
    - Compte d'exécution testamentaire de Monsieur le chevalier de Gaubert, 13 mai 1785
      compte d'exécution testamentaire; Gaubert (monsieur le chevalier de)
    - Notoriété constatant les héritiers de Nicolas Henri Paroux, 19 mai 1785
      notoriété; Paroux, Nicolas-Henri
    - Contrat de mariage entre le sieur Taillon et la veuve Faron, 26 mai 1785
      contrat de mariage; Taillon (sieur); Faron (veuve)
    - Inventaire après décès du sieur Lesueur, 27 mai 1785
      inventaire après décès; Lesueur (sieur)
    - Inventaire après décès de Marie Charlotte Serigny, veuve Rolland, 27 mai 1785
      inventaire après décès; Serigny, Marie-Charlotte; Rolland (veuve)
    - Contrat de mariage entre le sieur Marie et la dame Lefebvre, 29 mai 1785
      contrat de mariage; Marie (sieur); Lefebvre (dame)
    - Notoriété concernant Mademoiselle Léger, 6 juin 1785
      notoriété; Leger (mademoiselle)
    - Contrat de mariage entre le sieur Fautra et la dame Portaix, 8 juin 1785
      contrat de mariage; Fautra (sieur); Portaix (dame)
    - Inventaire après décès de la veuve Duquesnoy, 9 juin 1785
      inventaire après décès; Duquesnoy (veuve)
    - Compte d'exécution testamentaire Andrieu et les héritiers Thirolle, 9 juin 1785
      compte d'exécution testamentaire; Andrieu; Thirolle (héritiers)
    - Contrat de mariage entre le sieur Vauttrain et la dame Babute, 10 juin 1785
      contrat de mariage; Vauttrain (sieur); Babute (dame)
    - Inventaire après décès de Marie Victoire Chauvin, femme Géraud, 10 juin 1785
      inventaire après décès; Chauvin, Marie-Victoire; Geraud (femme)
    - Délivrance de legs de la veuve Leroux, 11 juin 1785
      délivrance de legs; Leroux (veuve)
    - Contrat de mariage entre le sieur Bodeven et la demoiselle Farou, 17 juin 1785
      contrat de mariage; Bodeven (sieur); Farou (demoiselle)
    - Contrat de mariage entre le sieur Bassin et la demoiselle Brousse, 20 juin 1785
      contrat de mariage; Bassin (sieur); Brousse (demoiselle)
    - Notoriété constatant les héritiers de Louise Tairet, 21 juin 1785
      notoriété; Tairet, Louise
    - Inventaire après décès du sieur Billecocq, 25 juin 1785
      inventaire après décès; Billecocq (sieur)
    - Testament de la veuve d'Hiard, 26 juin 1785
      testament; Hiard (veuve d')
    - Notoriété constatant les héritiers de François Badeau, 28 juin 1785
      notoriété; Badeau, François
    - Notoriété constatant les héritiers de la veuve Cleguy, 1er juillet 1785
      notoriété; Cleguy (veuve)
    - Dépôt du mortuaire du sieur d'Arigny, 12 juillet 1785
      acte d'état civil; dépôt de pièces; Arigny (sieur d')
    - Inventaire après décès du sieur Lebaron, 13 juillet 1785
      inventaire après décès; Lebaron (sieur)
    - Contrat de mariage entre le sieur Naille et la demoiselle Gumeau, 16 juillet 1785
      contrat de mariage; Naille (sieur); Gumeau (demoiselle)
    - Notoriété concernant le sieur Debelleville, 19 juillet 1785
      notoriété; Debelleville (sieur)
    - Contrat de mariage entre le sieur Liotté et la demoiselle Lot, 19 juillet 1785
      contrat de mariage; Liotte (sieur); Lot (demoiselle)
    - Inventaire après décès du sieur Laverdin, 22 juillet 1785
      inventaire après décès; Laverdin (sieur)
    - Inventaire après décès du sieur Thibout, 27 juillet 1785
      inventaire après décès; Thibout (sieur)
    - Dépôt du mortuaire de dame Jeanne Feydeau, veuve de Monsieur le marquis Duquesnoy, 5 août 1785
      acte d'état civil; dépôt de pièces; Feydeau, Jeanne; Duquesnoy (monsieur le marquis)
    - Notoriété concernant les héritiers de la dame Besson, 8 août 1785
      notoriété; Besson (dame)
    - Contrat de mariage entre le sieur Mouton et la demoiselle Tinturier, 9 août 1785
      contrat de mariage; Mouton (sieur); Tinturier (demoiselle)
    - Inventaire après décès du sieur Girault et sa femme, 9 août 1785
      inventaire après décès; Girault (sieur); Girault (épouse)
    - Contrat de mariage entre le sieur Dorigny et la demoiselle Bruneaux, 10 août 1785
      contrat de mariage; Dorigny (sieur); Bruneaux (demoiselle)
    - Notoriété concernant les héritiers du sieur Bertet, 19 août 1785
      notoriété; Bertet (sieur)
    - Contrat de mariage entre le sieur Doudine et la demoiselle Robert, 22 août 1785
      contrat de mariage; Doudine (sieur); Robert (demoiselle)
    - Inventaire après décès du sieur Pisson, 29 août 1785
      inventaire après décès; Pisson (sieur)
    - Contrat de mariage entre le sieur Thirot et la demoiselle Gludeck, 2 septembre 1785
      contrat de mariage; Thirot (sieur); Gludeck (demoiselle)
    - Notoriété concernant le sieur Louis Noël Renier, 12 septembre 1785
      notoriété; Renier, Louis-Noël
    - Contrat de mariage entre le sieur Desroques et la demoiselle Duquesnoy de Tramault, 16 septembre 1785
      contrat de mariage; Desroques (sieur); Duquesnoy de Tramault (demoiselle)
    - Contrat de mariage entre Monsieur le marquis de Ghistelle et la demoiselle Dautreville, 19 septembre 1785
      contrat de mariage; Ghistelle (monsieur le marquis de); Dautreville (demoiselle)
    - Délivrance de legs concernant les héritiers Gally, 22 septembre 1785
      délivrance de legs; Gally (héritiers)
    - Notoriété et consentement des héritiers de Marie Nicolle et de Marie Angélique Fagure, 23 septembre 1785
      notoriété; ratification; partage; Nicolle, Marie; Fagure, Marie-Angélique
    - Inventaire après décès du sieur Coutellier, 24 septembre 1785
      inventaire après décès; Coutellier (sieur)
    - Inventaire après décès du sieur Houblin, 8 octobre 1785
      inventaire après décès; Houblin (sieur)
    - Contrat de mariage entre le sieur Daniel et la demoiselle Guérin, 12 octobre 1785
      contrat de mariage; Daniel (sieur); Guerin (demoiselle)
    - Contrat de mariage entre le sieur Pornain et la demoiselle Jacob, 13 octobre 1785
      contrat de mariage; Pornain (sieur); Jacob (demoiselle)
    - Notoriété concernant les héritiers de Jean Marette, 14 octobre 1785
      notoriété; Marette, Jean
    - Contrat de mariage déposé entre Monsieur du Crozet et la demoiselle Dumesnil de Saint-Cyr, 15 octobre 1785
      contrat de mariage; dépôt de pièces; Du Crozet (monsieur); Dumesnil de Saint-Cyr (demoiselle)
    - Notoriété concernant les héritiers de Pierre Allais, 15 octobre 1785
      notoriété; Allais, Pierre
    - Contrat de mariage entre Philippe Lesueur et Marie Louise Brou, 16 octobre 1785
      contrat de mariage; Lesueur, Philippe; Brou, Marie-Louise
    - Notoriété en rectification des noms de Madelaine Vinguy, 18 octobre 1785
      notoriété; Vinguy, Madelaine
    - Notoriété en rectification des noms des sieur et dame Robine, 24 octobre 1785
      notoriété; dépôt de pièces; Robine (sieur ); Robine (dame)
    - Notoriété concernant les héritiers du sieur Piot, 25 octobre 1785
      notoriété; Piot (sieur)
    - Contrat de mariage entre le sieur Foucart et la demoiselle Vaillant, 30 octobre 1785
      contrat de mariage; Foucart (sieur); Vaillant (demoiselle)
    - Notoriété concernant les héritiers de Marie Margueritte Chordenot, veuve Gillet, 4 novembre 1785
      notoriété; Chordenot, Marie-Margueritte; Gillet (veuve)
    - Inventaire après décès d'Alexandre Cabin, 8 novembre 1785
      inventaire après décès; Cabin, Alexandre
    - Dépôt des certificats de vie du baron de Meyern et du sieur Chrétien de Meyern, 8 novembre 1785
      notoriété; dépôt de pièces; Meyern (baron de); Meyern, Chrétien de
    - Notoriété concernant les sieur et dame Guiche de Chaffault, 8 novembre 1785
      notoriété; Guiche de Chaffault (sieur); Guiche de Chaffault (dame)
    - Contrat de mariage entre Alexandre Cabin et Brigitte Solare, 9 novembre 1785
      contrat de mariage; Cabin, Alexandre; Solare, Brigitte
    - Notoriété concernant les héritiers de Margueritte Fujart, femme Bourbon, 16 novembre 1785
      notoriété; Fujart, Margueritte; Bourbon (femme)
    - Notoriété concernant les héritiers des sieur et dame Haniquet, 20 novembre 1785
      notoriété; Haniquet (sieur); Haniquet (dame)
    - Notoriété en rectification des noms de la dame Marie Josephe Louise Elisabeth Dufour, veuve du sieur Dafablegny, 26 novembre 1785
      notoriété; Dufour, Marie-Josephe-Louise-Elisabeth; Defablegny (veuve)
    - Notoriété en rectification des noms du sieur Delabreteche, 28 novembre 1785
      notoriété; Delabreteche (sieur)
    - Notoriété en rectification des noms d'Antoine Joseph Debrous, 2 décembre 1785
      notoriété; Debrous, Antoine-Joseph
    - Notoriété concernant les héritiers de la demoiselle Alvarez, 5 décembre 1785
      notoriété; Alvarez (demoiselle)
    - Notoriété concernant les héritiers de la demoiselle Fosseyeux, 6 décembre 1785
      notoriété; Fosseyeux (demoiselle)
    - Notoriété concernant les héritiers de Madame Beliard, 9 décembre 1785
      notoriété; Beliard (madame)
    - Inventaire après décès de Jeanne Margueritte Goullard, veuve Vigneron, 12 décembre 1785
      inventaire après décès; Goullard, Jeanne-Margueritte; Vigneron (veuve)
    - Notoriété concernant Claude Elisabeth Bunont, femme Dessain, 13 décembre 1785
      notoriété; Bunont, Claude-Elisabeth; Dessain (femme)
    - Notoriété en rectification des noms du sieur Colin, 20 décembre 1785
      notoriété; Colin (sieur)
    - Testament de Marie Lemaire, veuve Manigot, 30 décembre 1785
      testament; Lemaire, Marie; Manigot (veuve)
    - Inventaire après décès du sieur Davy, 2 janvier 1786
      inventaire après décès; Davy (sieur)
    - Inventaire après décès de la dame Truchy, 7 janvier 1786
      inventaire après décès; Truchy (dame)
    - Notoriété constatant les héritiers de Monsieur Debroquery, 11 janvier 1786
      notoriété; Debroquery (monsieur)
    - Notoriété constatant les héritiers de Henri Delobel, 12 janvier 1786
      notoriété; Delobel, Henri
    - Notoriété constatant les héritiers de Jeanne Etienette Avice, 13 janvier 1786
      notoriété; Avice, Jeanne-Etienette
    - Inventaire après décès du sieur Dormoy, 13 janvier 1786
      inventaire après décès; Dormoy (sieur)
    - Contrat de mariage entre le sieur Caumont et la demoiselle Delaunay, 15 janvier 1786
      contrat de mariage; Caumont (sieur); Delaunay (demoiselle)
    - Inventaire après décès du sieur Joseph Thibert, 16 janvier 1786
      inventaire après décès; Thibert, Joseph
    - Notoriété constatant les héritiers du sieur Cardinod, 17 janvier 1786
      notoriété; Cardinod (sieur)
    - Inventaire après décès du sieur Paul Vavin, 18 janvier 1786
      inventaire après décès; Vavin, Paul
    - Testament de Marie Geneviève Rolland, 27 janvier 1786
      testament; Rolland, Marie-Geneviève
    - Contrat de mariage entre le sieur Bery et Elisabeth Simon Vermier, veuve Charier, 4 février 1786
      contrat de mariage; Bery (sieur); Vermier, Elisabeth-Simon; Charier (veuve)
    - Contrat de mariage entre le sieur Pilliot et la demoiselle Prevost, 6 février 1786
      contrat de mariage; Pilliot (sieur); Prevost (demoiselle)
    - Contrat de mariage entre le sieur La Croix et Marie Delamarre, veuve Bichet, 10 février 1786
      contrat de mariage; La Croix (sieur); Delamarre, Marie; Bichet (veuve)
    - Testament concernant le sieur Darras, 13 février 1786
      testament; Darras (sieur)
    - Contrat de mariage entre le sieur Vieleuzal et la demoiselle Nizard, 15 février 1786
      contrat de mariage; Vieleuzal (sieur); Nizard (demoiselle)
    - Inventaire après décèsdu sieur Himet, 15 février 1786
      inventaire après décès; Himet (sieur)
    - Dépôt du baptistaire de la demoiselle de La Rainville, 19 février 1786
      acte d'état civil; dépôt de pièces; La Rainville (demoiselle de)
    - Contrat de mariage entre le sieur Moussard et la demoiselle Carly, 22 février 1786
      contrat de mariage; Moussard (sieur); Carly (demoiselle)
    - Contrat de mariage entre le sieur Lebeut et la demoiselle Dufresnoy, 22 février 1786
      contrat de mariage; Lebeut (sieur); Dufresnoy (demoiselle)
    - Contrat de mariage entre le sieur Dutilloir et la demoiselle Vasnier, 22 février 1786
      contrat de mariage; Dutilloir (sieur); Vasnier (demoiselle)
    - Inventaire après décès du sieur Charluchet, 23 février 1786
      inventaire après décès; Charluchet (sieur)
    - Inventaire après décès de Marie Margueritte Mougeot, femme Thomas, 1er mars 1786
      inventaire après décès; Mougeot, Marie-Margueritte; Thomas (femme)
    - Notoriété en rectification des noms de la demoiselle Vaillant, 10 mars 1786
      notoriété; Vaillant (demoiselle)
    - Notoriété en rectification des noms de Robert Léonard Duquesnoy, 12 mars 1786
      notoriété; Duquesnoy, Robert-Léonard
    - Délivrance de legs du sieur Gibert, 16 mars 1786
      délivrance de legs; Gibert (sieur)
    - Notoriété en rectification des noms de la dame Amyot, 20 mars 1786
      notoriété; Amyot (dame)
    - Notoriété constatant les héritiers de la veuve Guignon, 20 mars 1786
      notoriété; Guignon (veuve)
    - Inventaire après décès du sieur Gillet, 24 mars 1786
      inventaire après décès; Gillet (sieur)
    - Notoriété constatant les héritiers de la dame Marette, 29 mars 1786
      notoriété; Marette (dame)
    - Contrat de mariage entre le sieur Lesable et la demoiselle Tremet, 5 avril 1786
      contrat de mariage; Lesable (sieur); Tremet (demoiselle)
    - Contrat de mariage entre le sieur Ropiquet et la demoiselle Tremet, 6 avril 1786
      voir aussi au l'acte du 20 avril 1786
      contrat de mariage; Ropiquet (sieur); Tremet (demoiselle)
    - Inventaire après décès du sieur Melchior, 6 avril 1786
      inventaire après décès; Melchior (sieur)
    - Consentement et notoriété du sieur Vallery à Catherine Elisabeth Leroy, veuve Vallery, sa mère, 7 avril 1786
      notoriété; Vallery (sieur); Leroy, Catherine-Elisabeth; Vallery (veuve)
    - Contrat de mariage entre le sieur Beautier et la dame Germon, 11 avril 1786
      contrat de mariage; Beautier (sieur); Germon (dame)
    - Inventaire après décèsdu sieur Melier, 13 avril 1786
      inventaire après décès; Melier (sieur)
    - Notoriété en rectification des noms de la dame Ducreux, 15 avril 1786
      notoriété; Ducreux (dame)
    - Contrat de mariage entre le sieur Ducrey et la demoiselle Robert, 15 avril 1786
      contrat de mariage; Ducrey (sieur); Robert (demoiselle)
    - Inventaire après décès de Marie Lemaire, veuve Manigot, 21 avril 1786
      inventaire après décès; Lemaire, Marie; Manigot (veuve)
    - Inventaire après décès Leroy Delau, 21 avril 1786
      inventaire après décès; Leroy; Delau
    - Testament de Jeanne Delanoux, 28 avril 1786
      testament; Delanoux, Jeanne
    - Contrat de mariage entre le sieur Gonin et la dame Serné, 28 avril 1786
      contrat de mariage; Gonin (sieur); Serne (dame)
    - Délivrance de legs du sieur Houblin, 30 avril 1786
      délivrance de legs; Houblin (sieur)
    - Délivrance de legs de la demoiselle Lanou, 2 mai 1786
      délivrance de legs; Lanou (demoiselle)